臺灣高等法院臺中分院刑事判決　 94年度重上更(二)字第187號
上　訴　人
即　被　告　丁○○
　　　　　　　　　　　號
選任辯護人　蕭文濱　律師
上列上訴人因毒品危害防制條例案件，不服臺灣南投地方法院中
華民國八十七年七月三十一日第一審判決（民國八十七年度訴字
第二三二號，起訴案號：臺灣南投地方法院檢察署民國八十七年
度偵字第二四○七、二三三四號），提起上訴，判決後，經最高
法院第二次發回更審，本院判決如下：
    主      文
原判決關於非法販賣化學合成麻醉藥品及應執行刑部分撤銷。
丁○○連續販賣第二級毒品，累犯，處有期徒刑柒年貳月，販賣
第二級毒品所得新台幣伍仟陸佰元沒收，如全部或一部不能沒收
時，以其財產抵償之。
    事      實
一、丁○○曾於民國（下同）八十六年間因違反麻醉藥品管理條
    例案件，經原審法院判處有期徒刑五月，於八十七年二月四
    日易科罰金執行完畢，仍不知悔改，復意圖營利並基於販賣
    第二級毒品安非他命之概括犯意，向不詳姓名綽號「阿水」
    、「阿朋」者購入安非他命後，先後自八十六年間起至八十
    七年六月初止，使用○四九─二四○九○七號電話為聯絡工
    具，於附表所示之時間、地點，以每小包新台幣（下同）八
    百元至二千元不等之價格，連續販賣安非他命予黃閔祺、甲○○、乙○○三人共六次。嗣因黃閔祺、甲○○、乙○○等
    人分別為警查獲，進而查獲上情。
二、案經南投縣警察局南投分局，移送原審法院檢察署檢察官，
    偵查起訴。
    理      由
一、訊據上訴人即被告丁○○矢口否認右開犯行，辯稱係受證人
    栽贓，該證人乙○○因將父母給他的機車修理費用花掉，不
    甘心伊告知其父母，遂挾怨報復；而證人甲○○係因與伊另
    案被起訴，認為受到伊牽連而欲報復，至於黃閔祺部分是伊
    二人共同出資買安非他命吸食，伊從未販賣安非他命云云。
    惟查：被告於附表所列時地販賣安非他命予黃閔祺、甲○○
    、乙○○等人之犯行，業據證人黃閔祺、甲○○、乙○○分
    別於警訊及檢察官偵查中乙○○於本院前審訊問時供述綦詳
    （見八十七年偵字第二四○七號卷第六頁至十一頁，第五十
    五頁至五十六頁，本卷第四十一頁），證人乙○○於本審到
    庭亦為相同之供述（見本審卷第37至40頁），且彼等三人係
    於不同時間、地點分別為警查獲，自無串謀陷害被告之可能
    。又黃閔祺等三人均以被告所使用之000－000000
    號電話為聯絡工具，為證人黃閔祺、甲○○、乙○○所一致
    證述，被告亦自承上開電話為其所使用，足見證人之指證與
    事實相符。又被告販賣安非他命若無利得，焉會干冒重典而
    為，足認被告有營利之意圖，證人黃閔祺、甲○○、乙○○
    迄未供稱其等與被告有何仇怨，被告空言辯稱伊與證人有仇
    隙云云，實不足採。本件事證明確，被告犯行洵堪認定。
二、雖甲○○於檢警偵訊時供稱其向被告購買三次安非他命，每
    次新臺幣八百元至一千元不等，然本院認定以一千元購買者
    一次，以八百元購買者三次。證人乙○○於檢、警偵訊中供
    稱其向被告購買安非他命二次，一次是八十六年間，一次是
    八十七年六月四日之幾天前云云，然乙○○雖於本院前審供
    稱，其向被告買過安非他命二、三次，經過太久，大約在八
    十七年三月至五月間。於本審亦稱於原審所供為正確，因此
    以在八十七年三月至五月間所購買為正確。至乙○○雖於本
    院前審證稱：「他要買那種東西（安非他命）不夠錢叫我幫
    忙，要一起買來吃」云云。然此與其於警訊時及本院訊問中
    之證述情節不符，顯係一時護被告之詞，並無可採。再者
    ，被告雖於本院前審請求傳訊證人甲○○，及於本院前審請
    求傳訊聲請傳訊乙○○以查明乙○○交付被告之一仟元是否
    為修理機車之錢，及傳訊證人徐良鑑以證明被告曾載同黃閔
    祺、甲○○、乙○○共同出資去向他人購買安非他命，並非
    被告出售安非他命予黃閔祺、甲○○、乙○○等語，然甲○○已於檢警訊問時，坦承其向被告購買安非他命三次，每次
    八百元至一千元不等，甚為明確，故甲○○雖經本院傳訊而
    未到庭應訊，本院認無再傳拘之必要；又乙○○於本院傳訊
    已為相同之供述、及給付一千元，與修理機費無關明確，均
    附此敘明。
三、查毒品危害防制條例於八十七年五月二十日公布施行，同月
    二十二日生效，故被告之行為一部分在麻醉藥品管理條例有
    效期間，一部分在毒品危害防制條例生效期間，自應依新法
    毒品危害防制條例論處。核被告販賣第二級毒品安非他命，
    係犯毒品危害防制條例第四條第二項販賣第二級毒品罪，其
    持有第二級毒品安非他命之低度行為為高度之販賣行為所吸
    收，不另論罪。又公訴人雖未起訴被告販賣安非他命予乙○○部分，但該部分與已起訴販賣予黃閔祺、甲○○部分有連
    續犯關係，為裁判上一罪，本院自得併予審判。又被告先後
    多次販賣安非他命犯行，其時間緊接，所犯罪名相同，顯係
    出於概括之犯意為之，為連續犯，以一罪論並加重其刑。又
    查被告曾於八十六年間因違反麻醉藥品管理條例案件，經原
    審法院於八十六年十二月六日判處有期徒刑五月確定，甫於
    八十七年二月四日易科罰金執行完畢，有臺灣南投地方法院
    檢察署刑案查註紀錄表附於偵查卷內足稽，其於五年內再犯
    有期徒刑以上之本罪，為累犯，應遞加重其本刑。原審予以
    論罪科刑，固非無見，惟查：據證人乙○○供稱八十七年三
    至五月間，伊分二次交付被告各五百元，向被告拿安非他命
    吸用，是被告此部分犯行，應成立販賣第二級毒品安非他命
    罪，而非轉讓禁藥罪，公訴人認為應成立轉讓禁藥罪，尚有
    誤會。而原審亦誤為轉讓禁藥罪，未論以販賣第二級毒品罪
    ，尚有未當，被告上訴意旨否認犯罪，雖無足取，但原判決
    關於販賣二級毒品安非他命部分既有可議，仍應由本院將原
    判決此部分撤銷改判、爰審酌被告犯罪動機、目的、手段及
    犯罪所生之危害等一切情狀，量處如主文第二項所示之刑，
    被告販賣第二級毒品所得新臺幣五千六百元應予沒收，如全
    部或一部不能沒收時，以其財產抵償之。
四、據上論斷，應依刑事訴訟法第三百六十九條第一項前段、第
    三百六十四條、第二百九十九條第一項前段，毒品危害防制
    條例第四條第二項、第十九條第一項，刑法第十一條前段、
    第五十六條、第四十七條，判決如主文。
本案經檢察官丙○○到庭執行職務。
中　　華　　民　　國　　94　　年　　12　　月　　27　　日
                刑事第六庭　審判長法　官　李　文　雄
                                  法　官　邱　顯　祥
                                  法　官　劉　連　星
上列正本證明與原本無異。
如不服本判決應於收受送達後十日內向本院提出上訴書狀，其未
敘述上訴之理由者並得於提起上訴後十日內向本院補提理由書（
均須按他造當事人之人數附繕本）。
                                  書記官　陳　秀　真
中　　華　　民　　國　　94　　年　　12　　月　　28　　日
附錄法條：
毒品危害防治條例第四條第二項：
製造、運輸、販賣第二級毒品者，處無期徒刑或七年以上有期徒
刑，得併科七百萬元以下罰金。
附表：
┌──┬───────┬──────────┬────┬────────┐
│編號│販  賣  時  間│販   賣     地   點 │販賣對象│販賣數量及金額  │
├──┼───────┼──────────┼────┼────────┤
│ 一 │八十七年間起  │台中市金寶山遊藝場及│甲○○  │二次新台幣八百元│
│    │              │南投市等處          │        │，一次一千元共三│
│    │              │                    │        │次              │
├──┼───────┼──────────┼────┼────────┤
│ 二 │八十七年五月中│南投市工業區某處交款│黃閔祺  │二千元一次      │
│    │旬            │被告南投市○○○路四│        │                │
│    │              │三○號住所二樓交貨  │        │                │
│    │              │                    │        │                │
├──┼───────┼──────────┼────┼────────┤
│ 三 │八十七年三月至│被告上開住所        │乙○○  │每次五百元，二次│
│    │五月間        │                    │        │                │
└──┴───────┴──────────┴────┴────────┘
　　　　　　　　　　　　　　　　　　　　　　　　　　　Ｆ
